【裁判字號】    98,台上,5947
【裁判日期】    981015
【裁判案由】    違反毒品危害防制條例
【裁判全文】
最高法院刑事判決            九十八年度台上字第五九四七號
上  訴  人  甲○○
選任辯護人  林詠嵐律師
            黃重鋼律師
上列上訴人因違反毒品危害防制條例案件，不服台灣高等法院中
華民國九十八年八月五日第二審判決（九十八年度上訴字第一八
七五號，起訴案號：台灣桃園地方法院檢察署九十七年度偵字第
二０六三五號），提起上訴，本院判決如下：
    主  文
上訴駁回。
    理  由
按刑事訴訟法第三百七十七條規定，上訴於第三審法院，非以判
決違背法令為理由，不得為之。是提起第三審上訴，應以原判決
違背法令為理由，係屬法定要件。如果上訴理由書狀並未依據卷
內訴訟資料，具體指摘原判決不適用何種法則或如何適用不當，
或所指摘原判決違法情事，顯與法律規定得為第三審上訴理由之
違法情形，不相適合時，均應認其上訴為違背法律上之程式，予
以駁回。本件原判決綜合全部卷證資料，認上訴人甲○○有其事
實欄所載之犯行，已詳敘所憑之證據與認定之理由，就上訴人否
認犯罪，辯稱其不知所穿鞋子內有第一級毒品海洛因云云，認不
足採信，於理由內予以指駁、說明甚詳。因而撤銷第一審之科刑
判決，改判依想像競合犯關係從重仍論處上訴人共同運輸第一級
毒品罪刑（處有期徒刑）。從形式上觀察，並無足以影響判決結
果之違法情形存在。上訴意旨略稱：上訴人與選任辯護人已具狀
表明證人向家良之警詢供述為傳聞證據，偵查陳述未經具結，與
警詢陳述均不得作為證據，原判決竟認上訴人未表示異議，視為
同意作為證據而有證據能力，顯違背證據法則；有關毒品交付時
間、地點、對象、過程等重要情節，上訴人與向家良之陳述全不
一致，自難相互印證，原判決仍以上訴人被不當誘導且欠缺真實
性之自白，及扣案美金一千一百元，作為上訴人明知鞋內藏有海
洛因之證據，亦違背證據法則，並有認定事實不依證據及判決理
由不備之違法云云。惟查：(一)、犯罪事實之認定，證據之取捨及
其證明力如何，乃事實審法院自由判斷之職權，如其取捨不違背
經驗法則與論理法則，即不得指為違法，而據為上訴第三審之理
由。且經驗法則與論理法則，俱屬客觀存在之法則，非當事人主
觀之推測，若僅憑上訴人之主觀意見，漫事指為違背經驗與論理
等證據法則，即不足以辨認原判決已具備違背法令之形式要件。
本件原判決認定上訴人與向家良及某綽號「阿祥」之成年男子，
共同基於運輸第一級毒品及私運管制物品進口之犯意聯絡，由向
家良與上訴人於民國九十七年九月十日搭機至柬埔寨金邊市，「
阿祥」於同年月十七日將內藏海洛因之鞋子交付上訴人與向家良
穿回台灣，約定事成後分別可獲得新台幣（下同）十五萬元、十
萬元代價，上訴人並收取部分價金美金一千一百元後，二人即於
翌日一起搭機將海洛因運輸、走私來台，於高雄國際機場為海關
人員會同警員查獲等情，已說明本於調查所得心證，分別定其取
捨而為事實判斷之理由。並就確認之事實，說明上訴人之警詢與
第一審法院羈押訊問時之自白，皆出於自由意志，扣案美金一千
一百元係上訴人運輸毒品所得部分財物之論據。所為論斷，核無
違背客觀存在之經驗法則與論理法則，自屬原審採證、認事之適
法職權行使，不容任意指摘。(二)、原判決並未採納向家良於檢察
官偵查時之陳述，作為上訴人犯罪之證據。而向家良除於警詢陳
稱「阿祥」是在九十七年九月十七日要回台灣的前一天下午四時
許，將鞋子拿到伊住的飯店交給伊外，復於第一審具結後為相同
證言，有審判筆錄在卷可稽。縱除去向家良之上揭警詢陳述，本
件仍應為同一認定，故原判決有關向家良警詢陳述之證據能力等
論述之微瑕，即顯於判決本旨不生影響，依刑事訴訟法第三百八
十條規定，仍不得據為上訴第三審之理由。(三)、證人之供述前後
稍有不符或相互間有所歧異，究竟何者為可採，事實審法院非不
可本於經驗法則與論理法則，斟酌其他情形，作合理之比較，定
其取捨，若其基本事實之陳述與真實性無礙時，仍非不得予以採
信。上訴人與向家良有關運輸、走私海洛因來台之細節雖有出入
，但基本犯罪事實陳述仍相一致，原審依憑證人前後供述，斟酌
其他證據，本於經驗法則與論理法則，取其認為真實之一部，作
為論罪之證據，自屬合法。其餘上訴意旨，就屬原審採證、認事
職權之適法行使及原判決已說明事項，徒憑己見，任意指摘為違
法，且仍為單純事實之爭執，均非適法之第三審上訴理由。應認
本件上訴違背法律上之程式，予以駁回。
據上論結，應依刑事訴訟法第三百九十五條前段，判決如主文。
中    華    民    國  九十八  年    十    月   十五   日
                      最高法院刑事第十三庭
                          審判長法官  賴  忠  星
                                法官  呂  丹  玉
                                法官  吳      燦
                                法官  施  俊  堯
                                法官  蔡  名  曜
      本件正本證明與原本無異
                                      書  記  官
中    華    民    國  九十八  年    十    月   二十   日
                                                     R


司法院資訊處製作；財團法人民間司法改革基金會備份。
